【裁判字號】    99,家聲,181
【裁判日期】    990419
【裁判案由】    處分不動產
【裁判全文】
臺灣臺北地方法院民事裁定             99年度家聲字第181號
聲  請  人  乙○○
代  理  人  李樂濟律師
上列聲請人聲請處分不動產事件，本院裁定如下：
    主    文
准聲請人處分受監護宣告人甲○○（女，民國二十八年八月四日
生，身分證統一編號：Ｚ000000000號）所有如附表所
示之不動產。
聲請程序費用新臺幣壹仟元由聲請人負擔。
    理    由
一、本件聲請意旨略以：聲請人為受監護宣告人甲○○之配偶兼
    法定監護人，為籌措支付受監護宣告人甲○○龐大醫療、看
    護及相關營養、生活費，及因聲請人與受監護宣告人甲○○
    現均移往高雄居住、養護，致受監護宣告人甲○○所有臺北
    市○○○路房地現正閒置，然仍需繳交相關稅捐及水電費用
    ，形同浪費，為此依民法第一千一百零一條第一項、第二項
    第一款規定，聲請准許聲請人處分系爭房地等語。
二、按監護人對於受監護人之財產，非為受監護人之利益，不得
    使用、代為或同意處分；監護人代理受監護人購置或處分不
    動產，非經法院許可，不生效力。民法第一千一百十三條第
    準用第一千一百零一條第一項、第二項第一款定有明文。
三、經查，聲請人主張之事實，業據其提出本院九十六年度禁字
    第三○八號民事裁定影本、戶籍謄本、相關看護收據影本二
    十六份、存摺影本六份、土地登記謄本二份、建物登記謄本
    等件為證，並經本院職權調取本院九十六年度禁字第三○八
    號民事卷宗，堪信聲請人之主張為真實。從而，聲請人依民
    法第一千一百十三條準用第一千一百零一條第二項第一款規
    定聲請本院准其處分系爭房地，核與首揭規定尚無不符，應
    予准許。
四、依非訟事件法第二十一條第一項前段，裁定如主文。
中    華    民    國    99    年    4     月    19    日
                      家事法庭法  官  文衍正
以上正本係照原本作成
如對本裁定抗告，須於裁定送達後10日之不變期間內，向本院提
出抗告狀，並繳納抗告費新臺幣1,000 元
中    華    民    國    99    年    4     月    19    日
                              書記官  陳俐妙
附表：
一、坐落臺北市○○區○○段三小段六一五地號，面積三十二平
    方公尺，地目：建，登記所有權人：甲○○，應有部分：五
    十二分之一之土地。
二、坐落臺北市○○區○○段三小段六一五之一地號，面積八百
    三十平方公尺，地目：建，登記所有權人：甲○○，應有部
    分：五十二分之一之土地。
三、坐落臺北市○○區○○段三小段九二一建號，門牌號碼：臺
    北市○○○路○段九五號十二樓之一，住家用，鋼筋混凝土
    造，層次面積一百二十九點四三平方公尺，陽台面積十點六
    一平方公尺，登記所有權人：甲○○，權利範圍：全部之建
    物。

司法院資訊處製作；財團法人民間司法改革基金會備份。
